臺灣板橋地方法院刑事判決　　　　　　 100年度訴字第2298號
公　訴　人　臺灣板橋地方法院檢察署檢察官
被　　　告　鄭治平
上列被告因毒品危害防制條例案件，經檢察官提起公訴（100 年
度撤緩毒偵字第80號），被告於準備程序中就被訴之事實為有罪
陳述，本院合議庭裁定由受命法官獨任簡式審判程序，判決如下
：
    主  文
鄭治平施用第一級毒品，累犯，處有期徒刑玖月，扣案之分裝勺
壹支沒收。
    事  實
一、鄭治平前因施用毒品，經臺灣臺北地方法院以87年度毒聲字
    第1352號裁定送觀察勒戒後，認有繼續施用之傾向，復經同
    法院以87年度毒聲字第1609號裁定送強制戒治，於民國88年
    8 月20日因無繼續施用毒品傾向停止戒治出所付保護管束，
    於88年12月6 日保護管束期滿視為執行完畢，並經檢察官為
    不起訴處分確定。復於上開強制戒治執行完畢後5 年內因施
    用毒品，先後經本院90年度訴字第1369號、90年度易字第30
    74號判處有期徒刑7 月、3 月確定。另因施用毒品，本院以
    93年度訴字第220 號判處有期徒刑8 月確定，於94年12月20
    日縮刑期滿執行完畢（於本件構成累犯）；又因藥事法，經
    臺灣桃園地方法院以95年度訴字第854 號判處有期徒刑3 月
    確定，於96年4 月1 日縮刑期滿執行完畢（於本件構成累犯
    ）；又因竊盜、毒品危害防制條例等案件，分別經本院以95
    年度簡字第6716號判處有期徒刑3 月、4 月確定、以96年度
    易字第312 號判決判處有期徒刑8 月、以96年度訴字第482
    號判決判處有期徒刑10月、以96年度易字第174 號判決判處
    有期徒刑6 月，復經臺灣高等法院駁回上訴確定，上開5 罪
    均經臺灣高等法院以96度聲減字第1713號裁定減刑為1 月又
    15日、2 月、4 月、5 月、3 月確定；另因竊盜、毒品危害
    防制條例等案件，分別經本院以95年度簡字第6705號判決判
    處有期徒刑4 月、3 月（嗣經裁定減為有期徒刑2 月、1 月
    又15日）、以96年度易字第1100號判決判處有期徒刑6 月，
    減為有期徒刑3 月、以96年度訴字第1090號判決判處有期徒
    刑1 年2 月、6 月、6 月，並減為有期徒刑7 月、3 月、3
    月，上開各罪（共11罪）經本院以96年度聲減字第7351號裁
    定合併定應執行有期徒刑2 年8 月確定，於98年12月15日縮
    刑期滿執行完畢（於本件構成累犯）。
二、猶不知悛悔，於上開強制戒治執行完畢釋放5 年內，因多次
    施用毒品案件先後經法院判刑確定後，復基於施用第一級毒
    品海洛因之犯意，於99年6 月29日2 時許，在新北市○○區
    ○○路385 巷22弄1 號1 樓住處內，將海洛因置入注射針筒
    內加水稀釋以靜脈注射之方式，施用第一級毒品海洛因1 次
    。嗣於同年月30日20時50分許，於上址為警查獲，並扣得鄭
    治平所有，供施用毒品之分裝勺1 支，經採尿液送驗結果，
    鴉片類之嗎啡呈陽性反應。
三、案經新北市政府警察局海山分局報請臺灣板橋地方法院檢察
    署檢察官偵查後為緩起訴處分，嗣緩起訴處分前故意犯施用
    毒品案件而遭起訴，經檢察官撤銷緩起訴處分，另行起訴。
    理  由
一、本件被告所犯為死刑、無期徒刑、最輕本刑為3 年以上有期
    徒刑以外之罪，其於本院準備程序中就前揭被訴事實為有罪
    之陳述，經本院告知簡式審判程序之旨，並聽取當事人意見
    後，經合議庭裁定由受命法官獨任進行簡式審判程序，合先
    敘明。
二、前揭事實，業據被告於檢察官訊問及本院審理時坦承不諱，
    且被告為警查獲後採尿送驗結果，鴉片類之嗎啡呈陽性反應
    ，此有臺灣檢驗科技股份有限公司濫用藥物檢驗報告1 紙、
    搜索扣押筆錄、扣押物品目錄表、現場查獲照片、扣案物照
    片在卷可稽，足認被告上開任意性自白與事實相符，堪以採
    信。又被告本件施用毒品犯行，前經臺灣板橋地方法院檢察
    署檢察官為附命完成戒癮治療之緩起訴處分，並經臺灣高等
    法院檢察署檢察長駁回再議確定，有該緩起訴處分書、戒癮
    治療轉介回覆單、臺灣高等法院被告前案紀錄表各1 份在卷
    可按，嗣被告於緩起訴期間因緩起訴處分前故意犯施用毒品
    案件而遭起訴，經同署檢察官撤銷緩起訴處分確定在案，有
    該100 年撤緩字第131 號撤銷緩起訴處分書附卷可憑，是被
    告本件施用毒品犯行，應依法追訴。再查，被告前因施用毒
    品，先後經法院裁定觀察勒戒、強制戒治，其於強制戒治執
    行完畢釋放後5 年內，因多次施用毒品經法院判刑確定，其
    再犯本件施用毒品罪，距前次觀察勒戒執行完畢釋放後雖已
    逾5 年，惟核與毒品危害防制條例第20條第3 項所定「5 年
    後再犯」之立法意旨不符，亦應予追訴、處罰。是本件事證
    明確，被告犯行洵堪認定。
三、查海洛因為毒品危害防制條例列管之第一級毒品。核被告所
    為，係犯毒品危害防制條例第10條第1 項之施用第一級毒品
    罪。被告施用海洛因前持有海洛因之低度行為，應為施用之
    高度行為所吸收，不另論罪。被告有如事實欄所示之科刑及
    執行情形，有臺灣高等法院被告前案紀錄表在卷可按，其於
    受有期徒刑執行完畢後，5 年內故意再犯本件有期徒刑以上
    之罪，為累犯，應依刑法第47條第1 項規定，依法加重其刑
    。爰審酌被告前已因施用毒品，經法院裁定強制戒治及判刑
    ，猶不能斷絕毒癮而一再施用，顯見其自制力薄弱，惟施用
    毒品僅屬自殘行為，對於他人之法益尚無直接之侵害，並考
    量其素行、生活狀況、智識程度，犯後坦承犯行之犯後態度
    等一切情狀，量處如主文所示之刑，以資懲儆。扣案之分裝
    勺1 支，為被告所有，供施用毒品所用之物，經被告供承在
    卷（見本院卷第35頁反面），應依刑法第38條第1 項第2款
    規定宣告沒收。
據上論斷，應依刑事訴訟法第273 條之1 第1 項、第299 條第1
項前段，毒品危害防制條例第10條第1 項，刑法第11條、第47條
第1 項、第38條第1 項第2 款，判決如主文。
本案經檢察官吳育增到庭執行職務。
中    華    民    國    100    年    11    月   14    日
                  刑事第四庭   法  官  張瓊華
以上判決正本證明與原本無異。
如不服本判決應於收受本判決後10日內向本院提出上訴書狀，並
應敘述具體理由，如未敘述上訴理由者，應於上訴期間屆滿後20
日內補提理由書狀於本院（均須按他造當事人之人數附繕本）「
切勿逕送上級法院」。
                               書記官  謝雪紅
中    華    民    國   100    年    11    月    15    日
附錄法條：
毒品危害防制條例第10條第1項：
施用第一級毒品者，處6 月以上5 年以下有期徒刑。